臺灣士林地方法院交通事件裁定　　　　　94年度交聲字第58號
原處分機關　交通部公路總局台北區監理所基隆監理站
異　議　人
即受處分人　甲○○
上列受處分人因違反道路交通管理處罰條例案件，對於交通部公
路總局台北區監理所基隆監理站民國93 年12 月30日所為之處分
（原處分案號：基監字第裁42─AS0000000 號），聲明異議，本
院裁定如下：
    主      文
異議駁回。
    理      由
一、按禁止臨時停車標誌，用以告示不得臨時停車，其限制條件
    得以附牌說明之，設於禁止臨時停車路段；禁止臨時停車處
    所不得停車，道路交通標誌標線號誌設置規則第79條、道路
    交通安全規則第112 條第1 項第1 款分別定有明文。又汽車
    駕駛人在禁止臨時停車處所停車者，處新臺幣（下同）600
    元以上1,200 元以下罰鍰，道路交通管理處罰條例第56 條
    第1 項第1 款亦規定甚明。
二、原處分意旨略以：異議人即受處分人甲○○所有之車牌號碼
    6738－DX號自用小客車，於民國93年11月1 日18時39分，在
    臺北市○○路101 號處，為臺北市政府警察局文山第二分局
    員警照相取證逕行舉發「在禁止臨時停車處所停車」之違規
    ，依道路交通管理處罰條例第56條第1 項第1 款之規定，裁
    處異議人罰鍰900 元。
三、本件異議意旨略以：(一)萬芳路101 號處，因為地形特殊，有
    1 內凹山壁，故此處向來停車皆以垂直路面方式停車，一年
    到頭民眾皆以此方式停放，異議人亦不例外，由警方所採證
    的照片明顯的看出，該路段停放各式車輛，且此處無任何紅
    黃標線或不准停車之標誌。旁邊確實有斑馬線及在人行道處
    畫有紅線，但異議人車輛既無壓在斑馬線與紅線上，禁止停
    車之紅線也未延伸到此處，文山分局來函藉詞旁有行人穿越
    道等皆為混淆推託之語。(二)由警方採證之照片可見異議人所
    有之自用小客車旁有欄杆圍住，並有1 告示牌寫有禁止臨時
    停車加強拖吊字樣，乃因人行道正在進行修繕工程。然萬芳
    路很長，人行道修整係分段進行，相關主管單位在地面上有
    標明施工日期，異議人所有之自用小客車停放路段，係11月
    2 日才開始施工，且施工路段皆以為欄干圍住，異議人之自
    用小客車係停放於欄杆所圍以外之處，若言停放於欄杆所圍
    以外之處為違規行為，則修理路段之界限何在，則萬芳路段
    如部分施工，豈不全段皆不許停放？為此聲明異議云云。
四、經查：
  (一)異議人對其所有之車牌號碼6738－DX號自用小客車，於93年
    11月1 日18時39分，停放在萬芳路101 號處，為臺北市政府
    警察局文山第二分局員警照相取證逕行舉發「在禁止臨時停
    車處所停車」等情，為異議人所不否認，並有臺北市政府警
    察局北市警交大字第AS0000000 號舉發違反道路交通管理事
    件通知單1 紙、現場採證照片2 幀附卷可資佐證。
  (二)又證人即舉發本件之台北市政府警察局文山第二分局員警謝
    國男證稱：異議人違規路段本來就有劃紅線，異議人停車的
    地方也有紅線；該處是在修理道路，旁邊有樹立交通錐，有
    警示該路段禁止停車，該處在修理人行道，是一段一段的修
    理，異議人違規的時候，當時正在修理停車右側的道路，但
    是會繼續往左邊逐段的修理等語。查證人係依法執行公權力
    之公務員，與異議人並無仇怨，衡情應無為虛偽證言之必要
    ，其證言應堪採信。是依證言所言，異議人停車之路邊並劃
    有紅線禁止臨時停車，異議人稱該處並未有紅線云云，尚無
    可採。
  (三)依證人所言，該路係逐段朝異議人停車處之方向施工，異議
    人緊鄰現正施工之路段停車，自足以妨害施工器械之進出及
    人員之施作。參以上開採證照片所示，異議人停車之道路右
    側，確實設有禁止臨時停車之標誌，並有附牌說明「禁止臨
    時停車加強拖吊」，該說明下方並有直線箭頭向左右延伸，
    依首開道路交通標誌標線號誌設置規則第79條、道路交通安
    全規則第112 條第1 項第1 款規定，該禁止停車標誌之左右
    延伸路段自不得停車。雖異議人停車處係在施工圍欄外，惟
    設置圍欄係用以隔離施工區域，以保護車輛行人之安全，與
    該處是否得停放車輛無關，異議人自不得主張圍欄外之所有
    區域均得停車。
  (四)再異議人停車路段正逐段修繕中，雖異議人稱施工單位有於
    地面上標明施工日期係自11月2 日起云云，惟路面是否確有
    該等標示，尚乏實據。且即或有該等標示，亦係作為提醒用
    路人應注意行走或行車之安全，尚非表示於施工日期前即得
    違反標誌任意停車。
  (五)另本件禁止臨時停車處所是否另有其他小客車停放，要係其
    他駕駛人是否違法之問題，與異議人本件違規事實無關，異
    議人不得以他人亦曾在該處停車且行之有時作為免罰之理由
    ，事理至明。
五、綜上，異議人所辯各節，均無足採。原處分機關援引首揭規
    定，對異議人裁處裁罰900 元，核無不合。本件聲明異議為
    無理由，應予駁回。
據上論斷，應依道路交通案件處理辦法第19條，裁定如主文。
中　　華　　民　　國　　94　　年　　5 　　月　　31　　日
                  交通法庭法  官  彭洪媛
以上正本證明與原本無異。
如不服本裁定應於送達後5日內向本院提出抗告狀。
                          書記官  周霙蘭
中　　華　　民　　國　　94　　年　　6 　　月　　3 　　日
